臺灣高等法院臺中分院民事裁定
111年度抗字第60號
抗  告  人  華美軒企業有限公司

法定代理人  楊美花  

相  對  人  台灣上美環保科技有限公司

法定代理人  唐登友  
上列當事人間給付買賣價金等事件，抗告人對於民國110年11月1
9日臺灣臺中地方法院110年度訴字第2410號民事裁定提起抗告，
本院裁定如下：
    主  文
原裁定廢棄。
    理  由
一、抗告意旨略以：兩造合意施作空氣汙染防制設備（下稱系爭
    工程）而成立承攬契約（下稱系爭承攬契約），本件抗告人
    起訴主張相對人債務不履行並請求損害賠償，自是因契約而
    涉訟。又相對人並不否認系爭工程地點位在抗告人公司地址
    即臺中市○○區○○路000巷00號，則兩造約定之債務履行地即
    在臺中市，原法院依民事訴訟法第12條規定，應有管轄權。
    原法院竟以無管轄權為由將本件移送至臺灣臺南地方法院（
    下稱臺南地院），有所違誤等語，爰提起抗告，求予廢棄原
    裁定。
二、按對於私法人或其他得為訴訟當事人之團體之訴訟，由其主
    事務所或主營業所所在地之法院管轄。因契約涉訟者，如經
    當事人定有債務履行地，得由該履行地之法院管轄。民事訴
    訟法第2條第2項、第12條定有明文。再同一訴訟，數法院有
    管轄權者，原告得任向其中一法院起訴。訴訟之全部或一部
    ，法院認為無管轄權者，依原告聲請或依職權以裁定移送於
    其管轄法院。民事訴訟法第22條、第28條第1項亦有明文。
    又債務履行地之約定，無論以文書或言詞，抑以明示或默示
    為之，是否與債權契約同時訂定，均無不可(最高法院98年
    度台抗字第468號裁判要旨參照)。
三、經查：
㈠、抗告人主張相對人就系爭承攬契約有債務不履行，致其受有
    損害，起訴請求相對人賠償其因此而生之損害，經原法院以
    110年度訴字第2410號事件受理。原法院以相對人未提出兩
    造約定債務履行地在臺中市之證明，因認原法院無管轄權，
    應以相對人公司營業所所在地之臺南地院管轄，而以原裁定
    將本件訴訟移送於臺南地院等情，經本院核閱原法院卷宗無
    訛。
㈡、抗告人主張兩造間成立系爭承攬契約，約定由相對人承作系
    爭工程，施作地點在抗告人公司之址，嗣因系爭工程有瑕疵
    ，致其廠房受損並遭臺中市政府環境保護局（下稱臺中市環
    保局）裁罰等，爰依民法第495條第1項、第502條、第227條
    及260條之規定，請求相對人賠償其所受之損失等語，有抗
    告人之民事起訴狀在卷可參（見原法院卷第13至16頁）。則
    依抗告人之主張，兩造關於本件應係因系爭承攬契約而涉訟
    。復參諸抗告人所提出之臺中市環保局函文及檢送之稽查照
    片所示稽查地點為「臺中市○○區○○里○○路000巷00號」（見
    原法院卷第21至27頁），則抗告人主張系爭工程之施作地點
    在上開臺中市○○區之址，應屬可採。相對人雖不否認系爭工
    程施作地點在臺中地區，然否認系爭工程所在地為兩造約定
    之債務履行地（見原法院卷第54頁）。惟兩造既成立系爭承
    攬契約，相對人實際施作系爭工程即位在上開臺中市○○區之
    址，堪認兩造應有達成相對人在該施工地點履行系爭承攬契
    約債務之合意。而兩造就上開債務履行地之合意，亦屬系爭
    承攬契約之內容，自已該當民事訴訟法第12條所定「經當事
    人定有債務履行地」之要件。基此，相對人之事務所雖設於
    臺南市○○區，有相對人公司變更登記表在卷可按（見原法院
    卷第77頁），依民事訴訟法第2條第2項規定，臺南地院就本
    件訴訟固有管轄權。惟本件係因契約涉訟，並經兩造約定債
    務履行地在臺中市，依上開規定，原法院亦有管轄權。故抗
    告人向原法院起訴，即無違誤。從而，原裁定認其無管轄權
    ，而將本件裁定移送臺南地院，尚有未洽，抗告意旨指摘原
    裁定不當，求予廢棄，為有理由，應由本院廢棄原裁定。
四、據上論結，本件抗告為有理由，爰裁定如主文所示。
中　　華　　民　　國　 111　　年　　 2　　月　　17　　日
              民事第五庭    審判長法　官  游文科
                                  法　官  楊珮瑛
                                  法　官  李慧瑜
正本係照原本作成。
相對人得再抗告。
再為抗告僅得以其適用法規顯有錯誤為理由。
如提起再抗告，應於裁定送達後10日內向本院提出再抗告狀（須
按他造人數附具繕本），並繳納抗告裁判費新臺幣1,000元整，
同時委任律師或具有律師資格之關係人為代理人。因疫情而遲誤
不變期間，得向法院聲請回復原狀。

                                  書記官  陳秀鳳
　　　　　　　　　　　　　　　　　
中　　華　　民　　國　　111 　年　　2 　　月　　17　　日